臺灣臺北地方法院刑事判決
109年度易字第681號
公  訴  人  臺灣臺北地方檢察署檢察官
被      告  楊延壽



上列被告因詐欺等案件，經檢察官提起公訴（108年度調偵續字
第98號），本院判決如下：
    主  文
楊延壽犯背信罪，處有期徒刑伍月，如易科罰金，以新臺幣壹仟
元折算壹日。
被訴詐欺部分無罪。
    事  實
一、楊延壽為詞曲作曲家，與王又萱前因合作詞曲及發行專輯而
    相識，嗣2人欲發展楊延壽所創作之歌曲，乃於105年7月11
    日合資設立鑫新文化國際實業股份有限公司（址設臺北市○○
    區○○○路000巷00號1樓，下稱鑫新公司），由楊延壽以其所
    創作如附表一各編號所示之808首歌曲（下稱系爭歌曲）技
    術作價出資新臺幣（下同）2,828萬元，並擔任董事，王又
    萱則現金出資60萬元，並擔任董事長。楊延壽明知其擔任鑫
    新公司之董事，對鑫新公司負有忠實義務，係為他人處理事
    務之人，竟意圖為自己不法之利益及損害鑫新公司之利益，
    違背其身為鑫新公司董事之任務，基於背信之犯意，於106
    年4月25日向音圓國際股份有限公司（下稱音圓公司）借款3
    00萬元，並擅自將前開已技術作價出資之系爭歌曲，其中如
    附表一B欄位所示之歌曲，設質予音圓公司以擔保上開借款
    。嗣於106年10月12日，楊延壽因無法償還音圓公司上開300
    萬元之借款，因而擅自將已屬鑫新公司所有如附表一B欄位
    所示之歌曲著作財產權讓渡予音圓公司，致生損害於鑫新公
    司。
二、案經鑫新公司訴由臺灣臺北地方檢察署檢察官偵查起訴。
    理  由
壹、有罪部分：
一、程序部分
  ㈠供述證據部分：
    被告以外之人於審判外之言詞或書面陳述，除法律有規定者
    外，不得作為證據，刑事訴訟法第159條第1項定有明文。被
    告以外之人於審判外之陳述，雖不符刑事訴訟法第159條之1
    至第159條之4之規定，而經當事人於審判程序同意作為證據
    ，法院審酌該言詞陳述或書面陳述作成時之情況，認為適當
    者，亦得為證據；當事人、代理人或辯護人於法院調查證據
    時，知有第159條第1項不得為證據之情形，而未於言詞辯論
    終結前聲明異議者，視為有前項之同意，刑事訴訟法第159
    條之5亦有明文。查本判決所引用之各該被告以外之人於審
    判外之陳述，被告楊延壽於準備程序時均同意有證據能力（
    見本院易字卷二第53頁），復於辯論終結前檢察官及被告亦
    未對該等證據之證據能力聲明異議，本院審酌前開陳述作成
    時之情況，並無違法取證之瑕疵，亦認以之作為證據為適當
    ，是本案其餘被告以外之人於審判外之言詞或書面陳述等供
    述證據，依前開法條意旨，自均得為證據，合先敘明。
  ㈡非供述證據部分
    至卷內所存經本判決引用為證據之非供述證據部分，經核與
    本件待證事實均具有關聯性，且無證據證明係違反法定程序
    所取得，依刑事訴訟法第158條之4反面解釋，均有證據能力
    。
二、認定犯罪事實所憑之證據及理由：
    上開犯罪事實，業據被告於審理中坦承不諱（見本院易字卷
    二第188至189頁），核與證人即告訴人王又萱於偵查中、本
    院審理中證述情節（見他字卷第75頁反面、本院易字卷一第
    219頁、本院易字卷二第102至111頁）、證人即音圓公司負
    責人莊嘉賓證述被告曾有以如附表一B欄所示歌曲擔保借款
    並讓渡著作財產權等情節（見調偵續字卷第24至25頁、本院
    卷二第176至177頁）均大致相符，並有合資協議書、大都會
    鑑定顧問有限公司鑑定報告書暨悅音金曲列表、臺北市政府
    105年8月30日府產業商字第10590892710號函暨其所附鑫新
    公司設立登記表、被告於106年4月25日所簽立向音圓公司借
    款之借款契約書、音圓公司市售伴唱機使用之歌曲目錄與被
    告技術出資之歌曲比對結果清單、經濟部商業司商工登記公
    示資料查詢服務（鑫新公司）、詞曲讓渡證明書附卷可稽（
    見他字卷第29頁正面至第30頁反面、第31頁正面至第44頁反
    面、第45頁正面至第48頁反面、第80頁正面至第81頁反面、
    調偵續字卷第65至74頁、本院易字卷一第107至111頁、刑事
    聲請再議狀暨所附資料第87頁）。足認被告上開任意性自白
    與事實相符，應可採信。綜上，本件事證明確，被告背信犯
    行堪以認定，應予依法論科。
三、論罪科刑部分：
　㈠被告為鑫新公司之董事，係為告訴人鑫新公司處理營運事務
    之人，對告訴人鑫新公司負有忠實義務，卻將已技術作價出
    資之歌曲設質予音圓公司以借款300萬元，復未還款竟移轉
    如附表一B欄所示歌曲予音圓公司，致生損害於告訴人鑫新
    公司之利益，違背其擔任鑫新公司董事之任務。是核被告所
    為，係犯刑法第342條第1項背信罪。
　㈡爰以行為人之責任為基礎，審酌被告於擔任為告訴人鑫新公
    司之董事期間，本應為告訴人鑫新公司之利益忠實執行業務
    ，竟為前揭違背任務之行為，致生損害於告訴人鑫新公司，
    且尚未與告訴人鑫新公司成立和解等情，所為殊值非難。惟
    念及被告於事後坦承犯行之犯罪態度，兼衡被告因此獲取之
    利益、犯罪目的、手段等情節，另參以被告於本院審理中自
    述國中肄業之智識程度、詞曲創作之職業及家庭經濟狀況（
    見本院易字卷二第191至192頁）等一切情狀，量處如主文所
    示之刑，並諭知易科罰金之折算標準。
貳、無罪部分：
一、公訴意旨略以：被告於105年4月間，至告訴人王又萱位在臺
    北市○○區○○○路000巷00號1樓住所，向告訴人王又萱佯稱：
    我曾向張瑞斌借款500萬元，並以創作之712首歌曲作為擔保
    ，為將來與告訴人王又萱共同經營歌曲授權事業時歌曲著作
    權之完整性，希望由告訴人王又萱代為償還上開借款，並由
    告訴人王又萱取得張瑞斌對被告之債權及擔保品云云，致告
    訴人王又萱陷於錯誤，而代被告清償其向張瑞斌之借款500
    萬元，被告因而獲得上開債務受償之不法利益。嗣被告隨即
    於105年5月16日，又以其創作詞曲共計955首作為擔保，向
    邱文廷借款200萬元，且其中竟包含告訴人王又萱因代被告
    清償債務所取得之擔保品即如附表二所示之歌曲，王又萱始
    悉受騙。
二、按犯罪事實應依證據認定之，無證據不得認定其犯罪事實；
    不能證明被告犯罪者，應諭知無罪之判決，刑事訴訟法第15
    4條第2項、第301條第1項分別定有明文。又按認定犯罪事實
    所憑之證據，雖不以直接證據為限，間接證據亦包括在內；
    然無論直接或間接證據，其為訴訟上之證明，須於通常一般
    之人均不致於有所懷疑，而得確信其為真實之程度者，始得
    據之為有罪之認定，倘其證明尚未達到此一程度，而有合理
    性懷疑之存在時，事實審法院復已就其心證上理由予以闡述
    ，敘明其如何無從為有罪之確信，因而為無罪之判決者，亦
    不得遽以自己片面之觀點，遽指其為違法（最高法院76年台
    上字第4986號判決意旨參照）。
三、公訴意旨認定被告涉犯刑法第339條第2項之詐欺得利罪嫌，
    無非係以被告之供述、證人即告訴人王又萱、張瑞斌、邱文
    廷之證述、合資協議書、鑫新公司設立登記表、被告於103
    年12月16日所簽立向張瑞斌借款之借據暨所附附件（下稱甲
    借據）、被告於105年5月16日所簽立向邱文廷借款之借據暨
    所附本票1張（下稱乙借據）等為其論據。
四、訊據被告固坦承有分別向張瑞斌、邱文廷借款500萬元、200
    萬元，並嗣經告訴人王又萱代其分別償還前開500萬元及200
    萬元之借款，再於105年7月11日與告訴人王又萱約定合資成
    立鑫新公司，約定被告以其所創作之系爭歌曲技術作價出資
    之事實，惟堅詞否認有何詐欺得利之犯行，辯稱：我完全沒
    有詐騙告訴人王又萱之意圖，告訴人王又萱知情我的歌曲有
    版權被押在別的公司才幫我還錢，並用以技術作價出資成立
    鑫新公司，且告訴人王又萱在還款500萬元時候也知道我有
    欠邱文廷200萬元，當時我都有如實向告訴人王又萱陳述等
    語。經查：
  ㈠被告曾向張瑞斌借款500萬元、向邱文廷借款200萬元，且均
    由告訴人王又萱出資還款，另於105年7月11日被告與告訴人
    王又萱成立鑫新公司，並由被告以系爭歌曲技術作價出資並
    擔任董事、告訴人王又萱則現金出資60萬元擔任董事長等情
    ，有合資協議書、大都會鑑定顧問有限公司鑑定報告書暨悅
    音金曲列表、臺北市政府105年8月30日府產業商字第105908
    92710號函暨其所附鑫新公司設立登記表、甲借據、乙借據
    、告訴人王又萱交付張瑞斌之臺灣銀行支票及支票申請書代
    收入傳票、告訴人王又萱於105年11月15日匯款予邱文廷200
    萬元之匯款單據、經濟部商業司商工登記公示資料查詢服務
    （鑫新公司）附卷足憑（見他字卷第29頁正面至第30頁反面
    、第31頁正面至第44頁反面、第45頁正面至第48頁反面、第
    49頁正面至第57頁反面、第58頁正面至第59頁正面、刑事聲
    請再議狀暨所附資料第17至21頁、第41頁、本院易字卷一第
    107至111頁），且為被告所不爭執（本院易字卷二第54頁）
    ，是此部分事實，首堪認定。
  ㈡按刑法第339條第2項之詐欺得利罪，以得財產上不法之利益
    為要件，例如取得債權、免除債務之類，而詐欺得利罪之成
    立，以意圖為自己或第三人不法所有，以詐術得財產上之不
    法利益或使第三人得之為要件。所謂詐術，必須被詐欺人因
    其施以欺罔之詐術而陷於錯誤，若其所用方法，不能認為詐
    術，亦不致使人陷於錯誤，即不構成該罪（最高法院92年度
    台上字第6772號判決意旨參照）。亦即本部分應審究之爭點
    應為被告與告訴人王又萱合意成立鑫新公司之際，被告主觀
    上是否意圖自己不法之所有，基於詐欺得利之犯意，而向告
    訴人王又萱佯稱為將來與告訴人王又萱共同經營歌曲授權事
    業時歌曲著作權之完整性之方式施以詐術，致告訴人王又萱
    陷於錯誤而藉此免除對張瑞斌、邱文廷之債務，詳述如下：
  ⒈證人即告訴人王又萱於本院審理時證稱：當時被告要和我組
    一個公司，被告有提到因向張瑞斌借款500萬元並提供歌曲
    作為擔保，所以要我先墊款將歌曲贖回來，這些歌曲才可以
    進到公司，公司可以行使權利，對外面市場收使用費，就會
    有利潤，被告有說還500萬元給張瑞斌後，歌曲就會進到公
    司，還錢當時我已經有和被告約定要成立鑫新公司等語（見
    本院易字卷一第213至216頁、卷二第100頁），再參以甲借
    據之內容（見他字卷第49頁正面），足見被告與告訴人王又
    萱合意成立鑫新公司之際，被告乃係向告訴人王又萱表示：
    被告將提供系爭歌曲以成立公司，並利用系爭歌曲向市場收
    取使用費以營利，但因為系爭歌曲中有部分前因被告向張瑞
    斌借款500萬元而作為擔保品，而須請告訴人王又萱代為還
    款等語。而被告向張瑞斌借款500萬元而擔保之歌曲中如附
    表一C欄所示之歌曲，後以被告技術作價出資作為公司之資
    產等情，亦有合資協議書、大都會鑑定顧問有限公司鑑定報
    告書暨悅音金曲列表、臺北市政府105年8月30日府產業商字
    第10590892710號函暨其所附鑫新公司設立登記表、甲借據
    可證（見他字卷第29頁正面至第30頁反面、第31頁正面至第
    44頁反面、第45頁正面至第48頁反面、第49頁正面至第57頁
    反面），足稽被告確實有欲提供系爭歌曲與告訴人王又萱成
    立公司，然因被告曾以歌曲作為擔保向張瑞斌借款，始請求
    告訴人王又萱為其還款以確保日後得以成立鑫新公司並營運
    ，嗣後被告確以系爭歌曲技術作價出資，是被告確實有達成
    初始向告訴人王又萱表示提供系爭歌曲成立鑫新公司之承諾
    ，尚難以被告請求告訴人王又萱代為還款500萬元之行為，
    即可推認被告想利用此方式施以詐術而使告訴人王又萱陷於
    錯誤，藉以免除對張瑞斌之500元債務，而有詐欺得利之故
    意。
  ⒉又證人即告訴人王又萱於本院審理時證稱：被告說還有一筆
    欠邱文廷的200萬元借款要還，如果沒有還的話歌曲也會被
    邱文廷拿走，我是迫於無奈才去還款，被告有跟我說將200
    萬元還清則該些歌曲就乾淨了，另外鑫大唱片文化有限公司
    （下稱鑫大公司）是以前我個人的一間公司，被告叫我去還
    錢可能也是因為那個公司是我的等語（本院易字卷一第217
    至218頁、卷二第100至101頁、第109頁），證人邱文廷於本
    院審理時證稱：借據借款的時間是105年5月16日，但那不是
    被告向我借款的時間，而是被告透過張瑞斌拿借據來跟我借
    錢，但是大概就是在105年5月16日前後那段時間等語（本院
    易字卷二第166至168頁），再核以乙借據之內容（見他字卷
    第58頁正面至第59頁正面），其上載以「㈡乙方同意抵押之
    版權，可讓鑫大唱片文化事業有限公司使用至同年十一月十
    一月止、㈢還款期限內，由鑫大唱片文化事業有限公司優先
    以相同金價取回質押之所有版權」等文字，核與被告辯稱乃
    係與告訴人王又萱合資協議成立鑫新公司前所借款等語相符
    ，綜上各情觀之，可知被告乃於105年5月16日前後之時間，
    亦即鑫新公司成立之前向邱文廷借款200萬元，再參諸告訴
    人王又萱自稱係鑫大公司之負責人、乙借據內容提及鑫大公
    司等節，足認被告向邱文廷借款之時，告訴人王又萱可能已
    經知悉被告有以系爭歌曲擔保借款200萬元，否則何以又於
    乙借據內容中特別約定鑫大公司之使用權限及優先買回質押
    歌曲之版權內容，是被告是否有隱瞞告訴人王又萱，而自始
    即無意提供無權利瑕疵之歌曲作為技術作價出資，施以詐術
    藉以免除對邱文廷之債務等節，已屬有疑。
  ⒊又按著作權法第37條第1項規定，著作財產權人得授權他人利
    用著作，其授權利用之地域、時間、內容、利用方法或其他
    事項，依當事人之約定；其約定不明之部分，推定為未授權
    。著作財產權人得將其所享有之各著作財產權以限定地域、
    時間、內容、利用方法等方式單一、部分或全部授權予他人
    。又著作財產權之讓與與著作財產權之授權利用，其權利內
    容不同，著作財產權之讓與，係著作財產權之擁有者因之而
    移轉，原著作財產權人之著作財產權移屬於受讓人；而著作
    財產權之授權利用，則係著作財產權仍屬於原著作財產權人
    所有，被授權人僅取得利用之權限，而非變成著作財產權人
    。經查：
  ⑴觀諸甲借據之內容（見他字卷第49頁正面），其上載以「甲
    方特提供詞曲創作智慧財產權含已錄音及拍攝之影像著作及
    midi檔案，共柒佰壹拾貳首作為擔保（附件一：已於民國一
    ○○年四月十三日授權金嗓科技公司參佰首，）；（附件二：
    完全未授權任何公司或個人之肆佰壹拾貳首）。」等文字，
    再觀之乙借據之內容（見他字卷第58頁正面），其上載以「
    ㈠…甲方提供詞曲創作智慧財產權共計九百五十五首（附件歌
    本），（其中授權予美華公司及音圓公司）（另行附件作為
    擔保）」、「㈡乙方同意抵押之版權，可讓鑫大唱片文化事
    業有限公司使用至同年十一月十一月止」、「㈢還款期限內
    ，由鑫大唱片文化事業有限公司優先以相同金價取回質押之
    所有版權」等文字，足證被告向張瑞斌、邱文廷借款時，即
    清楚載明被告所創作之歌曲已經有部分授權金嗓公司、美華
    公司、音圓公司以及負責人為告訴人王又萱之鑫大公司使用
    一事在上開借據上。
  ⑵又證人即告訴人王又萱於本院審理時證稱：被告跟我說鑫新
    公司成立之後，被告出資的這些歌曲可以去發展卡拉OK市場
    、KTV市場等地方收取租金，我幫被告還完對張瑞斌、邱文
    廷的借款後，甲借據跟乙借據都有交還給我等語（見本院易
    字卷二第108至111頁），證人張瑞斌亦於本院審理時證稱：
    告訴人王又萱很仔細，都會要把借據拿走，而告訴人支付款
    項後也有把借據交給告訴人王又萱等語（見本院易字卷二第
    117至118頁），證人邱文廷於本院審理時證稱：乙借據當時
    借錢的時候，被告並沒有說歌曲是乾淨的，在還款200萬元
    的時候，被告與告訴人王又萱均在場，還完錢後我有把乙借
    據交給被告等語（見本院易字卷二第167至169頁），堪認告
    訴人王又萱於還款後均有收執甲借據及乙借據，且就乙借據
    之部分，乃是邱文廷收受還款後交給被告，被告再交由告訴
    人王又萱收執，而上開借據均有清楚載明被告用以擔保借款
    之歌曲均有授權他人使用之文字，因此告訴人王又萱自當知
    悉被告所有之歌曲已有部分授權予其他公司使用。
  ⑶綜上各情，足認被告於鑫新公司成立之初，應係對告訴人王
    又萱表示被告可提供其所創作之系爭歌曲著作財產權用以成
    立公司經營授權他人以收取授權金之業務而獲利。至被告是
    否有向告訴人王又萱保證系爭歌曲並無授權他人乙節，遍觀
    卷內證據，並無資料足資證明被告曾對告訴人王又萱有此保
    證，且參酌上開證述、借據，衡情如被告打算自始欲施以詐
    術使告訴人王又萱誤信被告所提供之歌曲係無任何授權予他
    人，大可不在甲借據、乙借據上特別註明該些歌曲業已授權
    其他公司使用，縱係於借款時受張瑞斌、邱文廷要求所載明
    ，被告亦可於告訴人王又萱代為還款之後而不使其收受取得
    甲借據及乙借據，以避免謊言遭揭穿，然被告均未有此動作
    ，甚至與告訴人王又萱一同前往向邱文廷還款時，被告亦是
    拿到乙借據後再交由告訴人王又萱，是被告有無故意訛詐告
    訴人王又萱還款以免除對張瑞斌、邱文廷債務之動機，已屬
    有疑，且系爭歌曲之著作財產權確實後來歸由鑫新公司所有
    ，自難憑以被告有將歌曲授權予其他公司使用之行為，即可
    反認被告於鑫新公司成立之際而有詐騙告訴人王又萱代為還
    款，因而具有詐欺得利之故意。
  ㈢基此，本部分被告與告訴人王又萱約定鑫新公司成立之際，
    應無向告訴人王又萱佯稱將提供無任何授權之歌曲作為技術
    作價出資，綜觀卷內證據，應僅認被告乃與告訴人王又萱約
    定成立公司，約定內容為提供系爭歌曲著作財產權以授權他
    人使用為經營之目的，尚無積極證據得以證明被告有向告訴
    人王又萱保證系爭歌曲並無授權他人，且依上開借據、證詞
    ，告訴人王又萱亦有機會知悉系爭歌曲均曾授權予他人使用
    ，況且系爭歌曲縱使已經授權予他人使用，然揆諸前開著作
    權法之規定及說明，系爭歌曲仍可授權予他人使用而賺取授
    權使用金，是實難推認被告有施用詐術之行為，揆諸前開判
    決說明，被告與告訴人王又萱約定成立公司之協議，尚不能
    認為詐術，亦不致使人陷於錯誤，尚難以此逕論被告有詐欺
    得利之故意及不法所有之意圖。
五、綜上所述，被告上開被訴詐欺得利之部分，依檢察官所舉之
    證據，均不足以使本院形成被告確有為前揭詐欺得利犯行之
    確信心證，而仍有合理之懷疑存在，本件應僅係民事糾紛，
    當循民事程序解決，是既不能證明被告犯罪，依前揭法條規
    定及判決意旨說明，自應為被告無罪之諭知。
據上論斷，應依刑事訴訟法第299條第1項前段、第301條第1項，
刑法第342條第1項、第41條第1項前段，刑法施行法第1條之1第1
項，判決如主文。
本案經檢察官蔡期民提起公訴，檢察官李山明、王巧玲到庭執行
職務。
中　　華　　民　　國　　111 　年　　1 　　月　　4 　　日
　　　　　　　　　刑事第二庭  審判長法  官  林秋宜
　　　　　　　　　　　　　　　　　　法  官  曾正龍
　　　　　　　　　　　　　　　　　  法  官  黃靖崴  
以上正本證明與原本無異。如不服判決應於收受送達後20日內向
本院提出上訴狀。
                                    書記官  阮弘毅
中　　華　　民　　國　　111 　年　　1 　　月　　6 　　日
附錄本案論罪科刑之法條：
刑法第342條（背信罪）
為他人處理事務，意圖為自己或第三人不法之利益，或損害本人
之利益，而為違背其任務之行為，致生損害於本人之財產或其他
利益者,處5年以下有期徒刑、拘役或科或併科50萬元以下罰金。
前項之未遂犯罰之。
附表一：
編號 A B C D  鑫新公司所有權808首之歌名 被告設質予音圓公司用以借款之歌曲與鑫新公司所有權歌曲其中重複部分 被告供擔保對張瑞斌債務之歌曲與鑫新公司所有權歌曲其中重複部分 被告供擔保對邱文廷斌債務之歌曲與鑫新公司所有權歌曲其中重複部分 1 LINE來LINE去 ✔  △ 2 一口氣 ✔  △ 3 一切為妳 ✔ ◎ △ 4 一切攏OK ✔  △ 5 一切攏是假 ✔ ◎ △ 6 一世情  ◎ △ 7 一見鍾情  ◎ △ 8 一段情 ✔ ◎ △ 9 一個人 ✔ ◎ △ 10 一條紅線 ✔ ◎ △ 11 一場夢  ◎ △ 12 一路發  ◎ △ 13 人上人  ◎ △ 14 人生的光彩 ✔ ◎ △ 15 人生的旅途   △ 16 人生的路 ✔  △ 17 人生海海 ✔ ◎ △ 18 三更淚 ✔ ◎ △ 19 三角湧之戀 ✔ ◎ △ 20 三棧溪之戀  ◎ △ 21 三暝三日 ✔  △ 22 千不該萬不該 ✔  △ 23 千里共嬋娟  ◎ △ 24 千里緣萬里情  ◎ △ 25 大柱的心聲 ✔  △ 26 女人一生  ◎ △ 27 女人心  ◎ △ 28 女人的心聲  ◎ △ 29 女人的心願 ✔  △ 30 女人的光彩 ✔  △ 31 女人的沙K  ◎ △ 32 女人的勇氣  ◎ △ 33 女人的堅持 ✔ ◎ △ 34 女人的期待 ✔ ◎ △ 35 女人的意志 ✔  △ 36 女人的夢  ◎ △ 37 女人的選擇  ◎ △ 38 女人的願望 ✔  △ 39 女人的戀夢  ◎ △ 40 女人花 ✔ ◎ △ 41 女人真情 ✔  △ 42 女人堅心 ✔  △ 43 女人情 ✔ ◎ △ 44 女人痴心 ✔  △ 45 女人夢 ✔  △ 46 女人夢 ✔  △ 47 女人戀夢  ◎ △ 48 小傻瓜  ◎ △ 49 不再難過  ◎ △ 50 不得已 ✔ ◎ △ 51 不該愛 ✔ ◎ △ 52 什麼叫做愛 ✔  △ 53 今日看我  ◎ △ 54 今生今世  ◎ △ 55 今生天註定 ✔ ◎ △ 56 今生只愛妳 ✔ ◎ △ 57 今生妳甲我  ◎ △ 58 今生的驕傲  ◎ △ 59 今生愛無悔 ✔  △ 60 今生難忘   △ 61 今夜嘸願為妳醉 ✔  △ 62 今夜讓我醉 ✔ ◎ △ 63 反背 ✔ ◎ △ 64 天公惜好人 ✔  △ 65 天荒地老  ◎ △ 66 太平山之戀 ✔ ◎ △ 67 心 ✔  △ 68 心中有愛  ◎ △ 69 心中的花蕊 ✔ ◎ △ 70 心中的美夢 ✔  △ 71 心冷的情路 ✔ ◎ △ 72 心冷的戀情 ✔  △ 73 心冷啦！  ◎ △ 74 心肝已經寒 ✔ ◎ △ 75 心肝為妳冷  ◎ △ 76 心肝為妳痛 ✔  △ 77 心肝跟人走  ◎ △ 78 心花   △ 79 心花放乎開  ◎ △ 80 心雨  ◎ △ 81 心茫茫 ✔ ◎ △ 82 心淚  ◎ △ 83 心痕難耐   △ 84 心連心  ◎ △ 85 心無奈 ✔ ◎ △ 86 心痛的戀夢  ◎ △ 87 心痛的戀歌  ◎ △ 88 心愛的！妳尚水  ◎ △ 89 心愛的人 ✔ ◎ △ 90 心愛像流星  ◎ △ 91 心愛請等待 ✔  △ 92 心愛請諒解  ◎ △ 93 心碎的戀夢  ◎ △ 94 心語 ✔  △ 95 心凝  ◎ △ 96 日夜思夢  ◎ △ 97 月光光心慌慌  ◎ △ 98 月夜思情  ◎ △ 99 月娘啊！妳甘知影  ◎ △ 100 水中影 ✔ ◎ △ 101 水噹噹 ✔  △ 102 父母恩 ✔ ◎ △ 103 世外桃源  ◎ △ 104 世界多美麗 ✔  △ 105 乎你卡如意 ✔  △ 106 乎你想看覓 ✔  △ 107 乎你好命  ◎ △ 108 他里霧之戀 ✔ ◎ △ 109 他鄉的男兒  ◎ △ 110 出外人的心聲  ◎ △ 111 出頭的日子 ✔ ◎ △ 112 可愛女神龍  ◎ △ 113 叫我要怎樣 ✔  △ 114 只有你一人 ✔  △ 115 只愛妳一人  ◎ △ 116 只愛妳一個 ✔  △ 117 只羨鴛鴦不羨仙  ◎ △ 118 台西囝仔  ◎ △ 119 台東之戀 ✔  △ 120 失落的情 ✔ ◎ △ 121 失落的戀情  ◎ △ 122 失落的戀夢  ◎ △ 123 失戀的酒  ◎ △ 124 打拼 ✔ ◎ △ 125 永遠伴在你身邊  ◎ △ 126 永遠伴相隨  ◎ △ 127 永遠的伴侶 ✔  △ 128 永遠的初戀  ◎ △ 129 永遠陪伴你 ✔  △ 130 永遠會記得  ◎ △ 131 永遠粘相偎 ✔ ◎ △ 132 甘願孤單 ✔ ◎ △ 133 甘願為你紅 ✔ ◎ △ 134 甘願為妳痛  ◎ △ 135 甘願為妳醉   △ 136 甘願夢情歌  ◎ △ 137 生命的光彩  ◎ △ 138 生命的花蕊  ◎ △ 139 生命的舞伴 ✔  △ 140 用生命來愛妳 ✔ ◎ △ 141 用生命的愛 ✔ ◎ △ 142 甲妳惜命命  ◎ △ 143 甲妳補償 ✔ ◎ △ 144 目屎吞腹內 ✔ ◎ △ 145 交杯酒 ✔  △ 146 光滿的人生   △ 147 先苦而後甘 ✔  △ 148 再度紅塵  ◎ △ 149 再相逢 ✔  △ 150 再說再研究 ✔  △ 151 好心加減做 ✔ ◎ △ 152 好男兒 ✔ ◎ △ 153 成功有機會 ✔  △ 154 成功的女人  ◎ △ 155 成功的男兒  ◎ △ 156 成功就是咱名字  ◎ △ 157 成功靠自己 ✔ ◎ △ 158 有可能 ✔  △ 159 有我就有你 ✔  △ 160 有妳有我  ◎ △ 161 有妳尚價值 ✔  △ 162 有恁尚好 ✔ ◎ △ 163 有量就有福  ◎ △ 164 有緣來相會  ◎ △ 165 至深的愛 ✔ ◎ △ 166 至深的愛 ✔ ◎ △ 167 行出一片天 ✔ ◎ △ 168 行出光明路 ✔  △ 169 伴你日連暝  ◎ △ 170 伴你到永遠 ✔ ◎ △ 171 伴妳一世人  ◎ △ 172 伴妳共天涯 ✔ ◎ △ 173 何必心頭凝 ✔ ◎ △ 174 何必再留戀 ✔ ◎ △ 175 何必苦  ◎ △ 176 何必擱再痛  ◎ △ 177 何時再相逢 ✔ ◎ △ 178 何時再相逢 ✔ ◎ △ 179 你那這無情 ✔ ◎ △ 180 你是我尚深的痛  ◎ △ 181 你是我尚愛的人 ✔  △ 182 你是我的伴 ✔ ◎ △ 183 你敢知 ✔ ◎ △ 184 你敢知影  ◎ △ 185 你敢袂尚絕  ◎ △ 186 你無珍惜我 ✔  △ 187 免怨嘆  ◎ △ 188 別想太多  ◎ △ 189 妝水水  ◎ △ 190 孝心 ✔ ◎ △ 191 希望  ◎ △ 192 志氣   △ 193 快樂人生 ✔ ◎ △ 194 快樂女神龍 ✔ ◎ △ 195 快樂黑狗兄 ✔  △ 196 快樂過日子  ◎ △ 197 我心已碎  ◎ △ 198 我甘願 ✔ ◎ △ 199 我是一粒星 ✔ ◎ △ 200 我是你的好朋友  ◎ △ 201 我會出頭天 ✔ ◎ △ 202 我會紅 ✔ ◎ △ 203 更上一層樓  ◎ △ 204 更深的布魯斯  ◎ △ 205 求你讓我走 ✔ ◎ △ 206 沙喲娜拉 ✔  △ 207 決心 ✔ ◎ △ 208 決定放棄   △ 209 牡丹花 ✔  △ 210 男人一生 ✔ ◎ △ 211 男人的天 ✔ ◎ △ 212 男人的天命   △ 213 男人的光彩 ✔  △ 214 男人的痛 ✔ ◎ △ 215 男人的路  ◎ △ 216 男人的夢 ✔ ◎ △ 217 男人情  ◎ △ 218 男人路 ✔  △ 219 男兒心聲  ◎ △ 220 男兒本性  ◎ △ 221 男兒的一生 ✔  △ 222 男兒的志氣 ✔ ◎ △ 223 男兒的氣魄 ✔  △ 224 男兒的酒杯  ◎ △ 225 男兒的骨氣  ◎ △ 226 男兒的堅持 ✔ ◎ △ 227 男兒的情淚  ◎ △ 228 男兒的無奈  ◎ △ 229 男兒的意志 ✔ ◎ △ 230 男兒的愛 ✔  △ 231 男兒的歌 ✔ ◎ △ 232 男兒氣概  ◎ △ 233 男兒真情 ✔ ◎ △ 234 男兒真愛 ✔ ◎ △ 235 男兒純情  ◎ △ 236 男兒純情曲  ◎ △ 237 男兒情淚 ✔ ◎ △ 238 男兒情意 ✔ ◎ △ 239 男兒情歌 ✔  △ 240 男兒愛堅強   △ 241 男兒痴心  ◎ △ 242 男兒癡情  ◎ △ 243 走假若飛  ◎ △ 244 使人感動  ◎ △ 245 咒詛無卡詛  ◎ △ 246 坦白講一聲 ✔ ◎ △ 247 夜半的花蕊 ✔  △ 248 夜沉沉 ✔ ◎ △ 249 夜嘆  ◎ △ 250 夜霧的省道 ✔  △ 251 委屈 ✔ ◎ △ 252 你有講過  ◎ △ 253 妳的快樂是我的安慰  ◎ △ 254 妳是我唯一的愛  ◎ △ 255 妳若歡喜我就快樂  ◎ △ 256 尚水的人生 ✔ ◎ △ 257 尚水的心  ◎ △ 258 尚水的感覺  ◎ △ 259 尚水的夢  ◎ △ 260 尚水的戀夢 ✔ ◎ △ 261 尚光彼粒星  ◎ △ 262 尚好的舞伴 ✔  △ 263 尚深的痛 ✔ ◎ △ 264 幸福 ✔  △ 265 幸福一片天  ◎ △ 266 幸福人生  ◎ △ 267 幸福伴一生 ✔ ◎ △ 268 幸福伴相隨 ✔  △ 269 幸福快樂一世人 ✔ ◎ △ 270 幸福找無名  ◎ △ 271 幸福每一天 ✔  △ 272 幸福車站 ✔  △ 273 幸福的人 ✔ ◎ △ 274 幸福的人 ✔ ◎ △ 275 幸福的日子 ✔ ◎ △ 276 幸福的代價 ✔ ◎ △ 277 幸福的地圖 ✔ ◎ △ 278 幸福的花蕊 ✔  △ 279 幸福的恰恰 ✔  △ 280 幸福的約定 ✔ ◎ △ 281 幸福的美夢 ✔ ◎ △ 282 幸福的旅途  ◎ △ 283 幸福的酒杯 ✔ ◎ △ 284 幸福的滋味  ◎ △ 285 幸福的感覺  ◎ △ 286 幸福的暗暝 ✔ ◎ △ 287 幸福的歌聲  ◎ △ 288 幸福的舞池  ◎ △ 289 幸福的戀情 ✔  △ 290 幸福的戀夢  ◎ △ 291 幸福的戀歌 ✔ ◎ △ 292 幸福美滿 ✔ ◎ △ 293 幸福真簡單 ✔  △ 294 幸福就在你心田 ✔ ◎ △ 295 幸福無底比 ✔  △ 296 幸福著是咱的名 ✔ ◎ △ 297 幸福攏治這 ✔  △ 298 幸福攬條條 ✔  △ 299 彼一暝 ✔  △ 300 放乎開 ✔  △ 301 放伊去 ✔  △ 302 明日天涯 ✔ ◎ △ 303 明月心 ✔ ◎ △ 304 朋友！乎乾啦！   △ 305 林風純情曲  ◎ △ 306 杯中情  ◎ △ 307 枉費啦 ✔ ◎ △ 308 河灞洗衫時  ◎ △ 309 知己  ◎ △ 310 空思夢  ◎ △ 311 花水人青春  ◎ △ 312 花言巧語 ✔ ◎ △ 313 花開富貴 ✔ ◎ △ 314 花蕊惦惦仔水  ◎ △ 315 初戀彼段情 ✔ ◎ △ 316 初戀的海岸  ◎ △ 317 初戀烏石港   △ 318 迎春  ◎ △ 319 金言玉語 ✔  △ 320 阿母尚知影 ✔  △ 321 阿爸尚了解 ✔  △ 322 雨中花 ✔  △ 323 雨中情 ✔  △ 324 雨夜花蕊 ✔  △ 325 青春恰恰 ✔ ◎ △ 326 青春夢  ◎ △ 327 青春戀歌   △ 328 保護  ◎ △ 329 前世註定  ◎ △ 330 勇氣  ◎ △ 331 勇敢的花蕊 ✔ ◎ △ 332 勇敢的歌聲 ✔ ◎ △ 333 勉強無路用  ◎ △ 334 南投之戀  ◎ △ 335 咱的世界  ◎ △ 336 姻緣天注定  ◎ △ 337 客家姑娘 ✔  △ 338 後悔 ✔ ◎ △ 339 思念 ✔ ◎ △ 340 思鄉的流浪兒 ✔  △ 341 思鄉的戀歌  ◎ △ 342 思戀  ◎ △ 343 思戀的王功港 ✔ ◎ △ 344 思戀的安平港 ✔ ◎ △ 345 思戀的沙K  ◎ △ 346 思戀的情歌 ✔ ◎ △ 347 思戀的機場  ◎ △ 348 思戀夢  ◎ △ 349 挑戰  ◎ △ 350 故鄉的阿娜答  ◎ △ 351 故鄉的濁水溪 ✔ ◎ △ 352 故鄉雲林 ✔  △ 353 故意  ◎ △ 354 春天  ◎ △ 355 春色  ◎ △ 356 春風 ✔ ◎ △ 357 春風得意  ◎ △ 358 春風戀情  ◎ △ 359 昭君怨  ◎ △ 360 是你放袂記 ✔  △ 361 是你無情  ◎ △ 362 是要怎樣好 ✔ ◎ △ 363 昨日的戀情  ◎ △ 364 流星歲月 ✔  △ 365 流星蝴蝶夢 ✔ ◎ △ 366 為什麼  ◎ △ 367 為何來變卦   △ 368 為何欺騙我 ✔ ◎ △ 369 為你心茫茫   △ 370 為你心碎 ✔  △ 371 為你祝福 ✔  △ 372 為你犧牲   △ 373 為妳心痛  ◎ △ 374 為妳我甘願 ✔  △ 375 為妳痛心肝  ◎ △ 376 為妳痛規暗 ✔  △ 377 為情為愛誤一生 ✔ ◎ △ 378 珍珍有意思 ✔  △ 379 珍重 ✔ ◎ △ 380 珍惜人生 ✔  △ 381 珍惜咱的夢 ✔  △ 382 珍惜緣分  ◎ △ 383 甭賭氣  ◎ △ 384 甭擱乎我痛 ✔ ◎ △ 385 甭擱乎我煩 ✔  △ 386 甭擱為難我  ◎ △ 387 甭擱相找 ✔  △ 388 甭擱牽拖  ◎ △ 389 甭擱欺騙我  ◎ △ 390 甭擱憨 ✔ ◎ △ 391 甭擱舉枷  ◎ △ 392 甭擱講啦 ✔  △ 393 甭擱講愛我 ✔ ◎ △ 394 相片 ✔ ◎ △ 395 相依為命  ◎ △ 396 相思  ◎ △ 397 相思放心底  ◎ △ 398 相思情難了  ◎ △ 399 相逢  ◎ △ 400 相逢的酒杯 ✔  △ 401 相逢的探戈 ✔ ◎ △ 402 相逢的舞池 ✔  △ 403 看破啦  ◎ △ 404 秋風  ◎ △ 405 秋風吹落葉  ◎ △ 406 紅玫瑰  ◎ △ 407 紅透台灣  ◎ △ 408 紅塵情難了  ◎ △ 409 紅塵戀夢  ◎ △ 410 約束 ✔ ◎ △ 411 美滿人生 ✔  △ 412 美滿良緣   △ 413 美滿的家 ✔ ◎ △ 414 美滿的戀情 ✔ ◎ △ 415 美麗的人生 ✔ ◎ △ 416 美麗的花蕊 ✔ ◎ △ 417 美麗的南都  ◎ △ 418 美麗的情緣 ✔ ◎ △ 419 美麗的貓空 ✔  △ 420 美麗的戀情   △ 421 美麗的戀夢 ✔  △ 422 美麗基隆港 ✔  △ 423 苦情花   △ 424 苦盡甘來  ◎ △ 425 苦澀的咖啡  ◎ △ 426 若有我就有你 ✔ ◎ △ 427 若無你是要按怎  ◎ △ 428 要按怎 ✔ ◎ △ 429 風中的戀情 ✔  △ 430 風雨聲 ✔  △ 431 飛向妳身邊 ✔  △ 432 展翅飛翔   △ 433 恩師  ◎ △ 434 浪子的愛 ✔  △ 435 海底針 ✔ ◎ △ 436 留戀 ✔ ◎ △ 437 留戀台西港 ✔ ◎ △ 438 真心的祝福 ✔ ◎ △ 439 真心疼惜妳   △ 440 真心祝福妳 ✔  △ 441 真心做夥  ◎ △ 442 真心話 ✔  △ 443 真情  ◎ △ 444 真情伴相隨  ◎ △ 445 真情放水流 ✔ ◎ △ 446 真情的戀歌  ◎ △ 447 真情恰恰  ◎ △ 448 真情相痛疼 ✔  △ 449 真情相照顧   △ 450 真情換心痛  ◎ △ 451 真情換假愛  ◎ △ 452 真情無底找  ◎ △ 453 真情痛疼  ◎ △ 454 真情嘸甘放  ◎ △ 455 真情嘸願放  ◎ △ 456 真情鴛鴦 ✔  △ 457 真情戀歌 ✔  △ 458 真愛伴你一世情 ✔ ◎ △ 459 真愛無價  ◎ △ 460 祝你幸福快樂 ✔  △ 461 祝福你！無緣的人  ◎ △ 462 祝福的歌 ✔  △ 463 祝福  ◎ △ 464 秤心  ◎ △ 465 笑笑看紅塵  ◎ △ 466 紡見的誓言 ✔  △ 467 純情的花蕊 ✔  △ 468 純情的戀夢 ✔ ◎ △ 469 純情花  ◎ △ 470 純情紅玫瑰 ✔  △ 471 純情夢  ◎ △ 472 袂凍放棄  ◎ △ 473 迷戀的情 ✔ ◎ △ 474 迷戀舞世界 ✔ ◎ △ 475 追求  ◎ △ 476 馬西馬西 ✔  △ 477 假假真真  ◎ △ 478 做人 ✔  △ 479 做好人 ✔ ◎ △ 480 做自己 ✔ ◎ △ 481 做戲  ◎ △ 482 啊！新城  ◎ △ 483 唱出阮的名  ◎ △ 484 唱出咱名字 ✔  △ 485 唱出咱的名  ◎ △ 486 唱出咱的愛 ✔  △ 487 問天 ✔ ◎ △ 488 問月娘 ✔  △ 489 問自己  ◎ △ 490 唯一的夢  ◎ △ 491 唯一的夢   △ 492 唯一的戀夢 ✔ ◎ △ 493 堅持的男人 ✔ ◎ △ 494 堅強女人心 ✔ ◎ △ 495 堅強的女兒  ◎ △ 496 堅強的女性  ◎ △ 497 堅強的玫瑰  ◎ △ 498 堅強的花蕊  ◎ △ 499 堅強的腳步   △ 500 堅強就是阮名字  ◎ △ 501 彩色人生  ◎ △ 502 彩虹橋 ✔ ◎ △ 503 情字怎樣寫  ◎ △ 504 情投意合 ✔ ◎ △ 505 情深似海  ◎ △ 506 情深深 ✔ ◎ △ 507 情深深愛袂停 ✔ ◎ △ 508 情深難放 ✔  △ 509 情深難捨  ◎ △ 510 情路   △ 511 情路怎樣行  ◎ △ 512 情路過客 ✔ ◎ △ 513 情路隨人行  ◎ △ 514 情路隨人走  ◎ △ 515 情路難回   △ 516 情夢一場空 ✔  △ 517 情網  ◎ △ 518 情歸何處   △ 519 情鎖 ✔ ◎ △ 520 情關  ◎ △ 521 情難守  ◎ △ 522 情難放 ✔  △ 523 情斷難夢袂離 ✔  △ 524 斬情絲  ◎ △ 525 望你疼惜  ◎ △ 526 望妳知影  ◎ △ 527 望眼欲穿  ◎ △ 528 欲哭無目屎 ✔ ◎ △ 529 清平調  ◎ △ 530 深情北海岸 ✔ ◎ △ 531 深情的探戈 ✔  △ 532 深情的戀歌  ◎ △ 533 深情換心冷 ✔  △ 534 深情鴛鴦 ✔ ◎ △ 535 深深愛著妳 ✔ ◎ △ 536 深深體會 ✔ ◎ △ 537 爽袂退 ✔  △ 538 爽歸暝  ◎ △ 539 牽K奈  ◎ △ 540 牽妳的手 ✔ ◎ △ 541 牽掛 ✔  △ 542 現代女性  ◎ △ 543 甜甜的愛 ✔  △ 544 甜蜜的戀夢 ✔  △ 545 異鄉的男兒 ✔ ◎ △ 546 祥銨純情曲 ✔ ◎ △ 547 船過水無痕  ◎ △ 548 莎喲娜啦祝福你  ◎ △ 549 最幸福的人 ✔ ◎ △ 550 最後的戀歌  ◎ △ 551 最痛的愛 ✔ ◎ △ 552 最愛  ◎ △ 553 創造好名聲 ✔ ◎ △ 554 創造好將來 ✔  △ 555 創造我的天 ✔ ◎ △ 556 創造美夢 ✔  △ 557 報答 ✔ ◎ △ 558 富里的傳說  ◎ △ 559 就是要愛妳  ◎ △ 560 敢是相欠債 ✔ ◎ △ 561 敢是著愛放  ◎ △ 562 期待再相逢 ✔ ◎ △ 563 期待再相會 ✔  △ 564 港口的好男兒  ◎ △ 565 港口悲歌 ✔ ◎ △ 566 港都思戀夢 ✔ ◎ △ 567 港邊純情夢 ✔  △ 568 無人代替妳 ✔ ◎ △ 569 無心  ◎ △ 570 無心！何必再留戀  ◎ △ 571 無字的批信 ✔ ◎ △ 572 無奈  ◎ △ 573 無奈的祝福  ◎ △ 574 無奈的惜別 ✔ ◎ △ 575 無奈的戀情 ✔ ◎ △ 576 無奈的戀夢 ✔ ◎ △ 577 無奈个感情  ◎ △ 578 無妳我嘸肯 ✔ ◎ △ 579 無所不至  ◎ △ 580 無情！就是妳的名  ◎ △ 581 無情的人 ✔ ◎ △ 582 無情的花蕊   △ 583 無情的城市 ✔  △ 584 無情的戀歌 ✔ ◎ △ 585 無影無跡 ✔  △ 586 無緣的人 ✔  △ 587 無緣的戀夢 ✔  △ 588 無緣的戀歌   △ 589 犀牛望月允無望  ◎ △ 590 痛  ◎ △ 591 痛三天 ✔  △ 592 痛過才知驚 ✔  △ 593 等你一句話   △ 594 等你十八冬  ◎ △ 595 等我  ◎ △ 596 等無你 ✔ ◎ △ 597 絕情  ◎ △ 598 絕情的批信  ◎ △ 599 絕對一百分  ◎ △ 600 善有善報  ◎ △ 601 菊花情 ✔  △ 602 虛情假愛 ✔ ◎ △ 603 街頭的戀歌  ◎ △ 604 進退兩難  ◎ △ 605 開 ✔  △ 606 陽光女孩 ✔  △ 607 雲深情更深  ◎ △ 608 黃昏的戀歌 ✔  △ 609 傷心女人花 ✔ ◎ △ 610 傷心的月台 ✔ ◎ △ 611 傷心的沙K  ◎ △ 612 傷心的戀情 ✔  △ 613 傷心的戀歌  ◎ △ 614 傷心花  ◎ △ 615 傷心戀歌  ◎ △ 616 嗟心  ◎ △ 617 媽媽的最愛  ◎ △ 618 感恩  ◎ △ 619 感情隨風飄  ◎ △ 620 感謝妳 ✔ ◎ △ 621 感謝您 ✔ ◎ △ 622 想妳到三更  ◎ △ 623 想袂到  ◎ △ 624 想起彼一暝 ✔  △ 625 想爺娘  ◎ △ 626 愛甲後悔  ◎ △ 627 愛甲這呢痛  ◎ △ 628 愛甲這呢癱  ◎ △ 629 愛伊西地魯 ✔  △ 630 愛在紐約 ✔  △ 631 愛你每一天 ✔ ◎ △ 632 愛你到永遠 ✔ ◎ △ 633 愛你無目地 ✔ ◎ △ 634 愛你無後悔  ◎ △ 635 愛你嘸甘放  ◎ △ 636 愛到心痛 ✔ ◎ △ 637 愛到尚深  ◎ △ 638 愛到超過  ◎ △ 639 愛到盡磅  ◎ △ 640 愛妳千萬年  ◎ △ 641 愛妳才離開  ◎ △ 642 愛妳不應該  ◎ △ 643 愛妳到底 ✔  △ 644 愛妳的心肝   △ 645 愛妳若生命 ✔  △ 646 愛妳袂後悔 ✔ ◎ △ 647 愛妳袂變卦  ◎ △ 648 愛妳這呢深   △ 649 愛妳這呢痛 ✔ ◎ △ 650 愛妳愛到心痛 ✔ ◎ △ 651 愛妳愛袂停  ◎ △ 652 愛妳轉來  ◎ △ 653 愛的心聲  ◎ △ 654 愛的世界 ✔ ◎ △ 655 愛的表示  ◎ △ 656 愛的恰恰恰  ◎ △ 657 愛的負擔 ✔  △ 658 愛的崁站  ◎ △ 659 愛的旅途 ✔ ◎ △ 660 愛的旅途 ✔ ◎ △ 661 愛的祝福  ◎ △ 662 愛的堅持 ✔  △ 663 愛的陷阱 ✔ ◎ △ 664 愛的傳說   △ 665 愛的腳步  ◎ △ 666 愛的鼓勵 ✔ ◎ △ 667 愛的歌聲  ◎ △ 668 愛的誓言  ◎ △ 669 愛是寶貝 ✔ ◎ △ 670 愛情沙西米  ◎ △ 671 愛情青紅燈 ✔  △ 672 愛情像流水 ✔  △ 673 愛無後悔 ✔  △ 674 愛著才知影 ✔  △ 675 愛著妳  ◎ △ 676 愛愈深心欲凝  ◎ △ 677 愛難回 ✔  △ 678 愈飲愈怨嘆 ✔ ◎ △ 679 愈愛心愈痛 ✔ ◎ △ 680 愈愛愈堅定 ✔  △ 681 愈愛愈深  ◎ △ 682 愈愛愈痛 ✔ ◎ △ 683 搭心兄 ✔  △ 684 暗戀  ◎ △ 685 溫泉鄉之戀 ✔  △ 686 照鏡 ✔  △ 687 當作我欠你 ✔  △ 688 當做無愛過  ◎ △ 689 痴心換目屎  ◎ △ 690 痴心換孤單  ◎ △ 691 痴心無路用  ◎ △ 692 痴心無藥醫  ◎ △ 693 痴心夢 ✔ ◎ △ 694 痴心戀歌  ◎ △ 695 痴情  ◎ △ 696 痴情人  ◎ △ 697 痴情玉蘭花  ◎ △ 698 痴情多怨嘆 ✔ ◎ △ 699 痴情夜港邊 ✔ ◎ △ 700 痴情的代價  ◎ △ 701 痴情的花蕊   △ 702 痴情的戀夢  ◎ △ 703 痴情花 ✔  △ 704 痴情換心痛  ◎ △ 705 痴情夢  ◎ △ 706 痴情戀夢  ◎ △ 707 落跑 ✔  △ 708 零下十度 ✔  △ 709 鼓勵  ◎ △ 710 嘆一聲！無緣的人  ◎ △ 711 夢中的情歌  ◎ △ 712 夢中的戀歌  ◎ △ 713 夢中情 ✔ ◎ △ 714 夢醒一場空  ◎ △ 715 慢慢來 ✔ ◎ △ 716 摸蜊仔兼洗褲  ◎ △ 717 榮華富貴 ✔  △ 718 歌友俱樂部  ◎ △ 719 歌星淚  ◎ △ 720 歌唱人生  ◎ △ 721 漂泊好男兒  ◎ △ 722 滿面春風 ✔ ◎ △ 723 滿滿的祝福 ✔ ◎ △ 724 漁港之戀  ◎ △ 725 盡在不言中  ◎ △ 726 碧潭之戀 ✔  △ 727 福氣伴相隨 ✔  △ 728 福報人生   △ 729 福報的人 ✔  △ 730 綿綿雨中情  ◎ △ 731 艋舺   △ 732 認份 ✔ ◎ △ 733 認命  ◎ △ 734 熱情的男兒  ◎ △ 735 熱情的歌聲  ◎ △ 736 熱情的戀歌 ✔ ◎ △ 737 請你坦白  ◎ △ 738 請你保重  ◎ △ 739 請你想看覓 ✔  △ 740 請你離開  ◎ △ 741 請妳相信我 ✔  △ 742 賞月 ✔  △ 743 賢妻 ✔  △ 744 醉三更 ✔  △ 745 醉情歌   △ 746 駛目尾 ✔ ◎ △ 747 嘸甘  ◎ △ 748 嘸免擱傷悲 ✔  △ 749 嘸通心茫茫 ✔  △ 750 嘸通愛著我 ✔ ◎ △ 751 嘸敢望 ✔ ◎ △ 752 嘸敢愛 ✔ ◎ △ 753 嘸願擱在望 ✔ ◎ △ 754 嘸願擱再痛  ◎ △ 755 嘸願擱留戀  ◎ △ 756 嘸願擱傷心 ✔ ◎ △ 757 嘸願擱想你 ✔  △ 758 嘸願擱糊塗  ◎ △ 759 嘸願擱舉枷 ✔ ◎ △ 760 福氣  ◎ △ 761 福報  ◎ △ 762 奮鬥的男兒 ✔ ◎ △ 763 擔當个男人  ◎ △ 764 燒酒伴孤單 ✔  △ 765 糖甘蜜甜  ◎ △ 766 褪色的戀情  ◎ △ 767 親情  ◎ △ 768 選擇離開 ✔  △ 769 隨人保重 ✔  △ 770 隨在妳  ◎ △ 771 隨緣   △ 772 鴛鴦被  ◎ △ 773 鴛鴦蝴蝶夢  ◎ △ 774 鴛鴦譜  ◎ △ 775 鴛鴦攪溫泉  ◎ △ 776 憨人个真情  ◎ △ 777 燦爛的生命 ✔ ◎ △ 778 總會出頭天 ✔ ◎ △ 779 聲聲淚 ✔ ◎ △ 780 講啥米   △ 781 黏相偎 ✔  △ 782 斷情  ◎ △ 783 繡花鞋  ◎ △ 784 離鄉的男兒 ✔ ◎ △ 785 雞公取雞子  ◎ △ 786 癡心無代價  ◎ △ 787 癡情！只有月娘知  ◎ △ 788 癡情女人心  ◎ △ 789 癡情男兒 ✔  △ 790 癡情的歌聲  ◎ △ 791 癡情的戀歌 ✔ ◎ △ 792 癡情無采工  ◎ △ 793 癡情愛吃虧   △ 794 難忘的人 ✔  △ 795 難忘的暗暝 ✔  △ 796 霧夜相逢 ✔ ◎ △ 797 騙局 ✔ ◎ △ 798 櫻花戀   △ 799 顧家 ✔  △ 800 歡喜心  ◎ △ 801 歡喜來相逢  ◎ △ 802 歡喜來做夥 ✔ ◎ △ 803 歡喜咱相逢  ◎ △ 804 歡喜唱歸暝   △ 805 歡喜過日子   △ 806 歡喜醉落去 ✔ ◎ △ 807 戀夢草莓情  ◎ △ 808 變心  ◎ △ 
附表二：（即起訴書之附表一）（見調偵續字卷第75至91頁之歌
曲比對清單）
編號 歌              名 編號 歌              名 編號 歌               名 1 一世情 236 愛妳愛袂停 471 青春恰恰 2 一見鐘情 237 愛的心聲 472 勇敢的花蕊 3 一場夢 238 愛的表示 473 勇敢的歌聲 4 一路發 239 愛的恰恰恰 474 南投之戀 5 人上人 240 愛的崁站 475 姻緣天注定 6 三棧溪之戀 241 愛的祝福 476 後世人的愛 7 凡事甭計較 242 愛的腳步 477 思念 8 千里緣萬里情 243 愛的歌聲 478 思戀的王功港 9 女人一生 244 愛的誓言 479 思戀的安平港 10 女人心 245 愛著妳 480 思戀的沙K 11 女人的勇氣 246 感恩 481 思戀的情歌 12 女人的夢 247 感情隨風飄 482 怨嘆 13 女人的選擇 248 當做無愛過 483 故鄉的濁水溪 14 女人的戀夢 249 痴心換孤單 484 施呀哇西 15 女人情 250 痴心無路用 485 春風 16 小傻瓜 251 痴心無藥醫 486 春風得意 17 不再難過 252 痴情 487 春風戀情 18 不容易 253 痴情人 488 春風戀歌 19 今日看我 254 痴情玉蘭花 489 是要怎樣好 20 今生今世 255 痴情的代價 490 流星蝴蝶夢 21 今生妳甲我 256 痴情換心痛 491 為何欺騙我 22 今生的驕傲 257 痴情夢 492 為何僥心將阮放 23 心中有愛 258 違背天意 493 珍重 24 心冷啦！ 259 鼓勵 494 甭映望 25 心肝為妳冷 260 嘆一聲！無緣的人 495 甭擱乎我痛 26 心肝跟人走 261 夢中的情歌 496 甭擱為難 27 心花放乎開 262 夢中的戀歌 497 甭擱望 28 心雨 263 夢醒一場空 498 甭擱欺騙我 29 心痛的戀夢 264 摸蜊仔兼洗褲 499 甭擱憨 30 心痛的戀歌 265 歌友俱樂部 500 甭擱講愛我 31 心愛的！妳尚水 266 歌星淚 501 相片 32 心愛請諒解 267 歌唱人生 502 相思情難了 33 心愛講堅強 268 漁港之戀 503 相思情難了 34 心碎的戀夢 269 漂泊好男兒 504 相逢的探戈 35 心凝 270 盡在不言中 505 秋風吹落葉 36 日思夜夢 271 綿綿雨中情 506 秋嘆 37 世外桃源 272 認命 507 約束 38 乎妳好命 273 嘸甘 508 約定 39 他鄉的男兒 274 嘸連生氣 509 紅透台灣 40 出外人的心聲 275 嘸願擱再望 510 美滿的家 41 可愛女神龍 276 嘸願擱留戀 511 美滿的戀情 42 台西囝仔 277 嘸願擱糊塗 512 美麗的人生 43 失落的戀情 278 熱情的男兒 513 美麗的人生 44 失落的戀夢 279 褔報 514 美麗的花蕊 45 失落的戀夢 280 請你坦白 515 美麗的情緣 46 永遠伴在你身邊 281 請你保重 516 若有我就有你 47 永遠伴相隨 282 請你離開 517 要按怎 48 永遠的初戀 283 親情 518 恩師 49 永遠會記得 284 隨在妳 519 浪漫一生 50 生命的花蕊 285 鴛鴦被 520 海底針 51 甲妳惜命命 286 鴛鴦譜 521 留名 52 再度紅塵 287 斷情 522 留戀 53 成功的女人 288 繡花鞋 523 留戀台西港 54 成功的男兒 289 雞公娶雞子 524 真心的祝福 55 成功就是咱名字 290 癡情女人心 525 真心做夥 56 有妳有我 291 癡情的歌聲 526 真情放水流 57 有緣來相會 292 歡喜來相逢 527 真情恰恰 58 考驗 293 歡喜唱歸暝 528 真情難斷 59 伴你日連暝 294 歡樂獻給你 529 真愛伴你一世情 60 伴妳一世人 295 變心 530 破情網 61 何必苦 296 一人一路 531 祝福你！無緣的人 62 何必擱再痛 297 一切為妳 532 笑笑看紅塵 63 你是我尚深的痛 298 一切攏是命 533 純情的戀夢 64 你敢知影 299 一切攏是假 534 袂凍挽回 65 你敢袂尚絕 300 一切攏是假 535 迷戀的情 66 免怨嘆 301 一定會卡好 536 迷戀舞世界 67 別想太多 302 一段情 537 迷戀舞世界 68 妝水水 303 一個人 538 迷戀舞世界 69 希望 304 一個夢 539 追求 70 快樂的人生 305 一條紅線 540 做好人 71 快樂過日子 306 人生的光彩 541 做自己 72 我心己碎 307 人生的光彩 542 唯一的戀夢 73 我是你的好朋友 308 人生的舞伴 543 唱出阮的名 74 更美麗 309 人生海海 544 唱出咱的名 75 更深的布魯斯 310 三更淚 545 問天 76 男人的路 311 三角湧之戀 546 問自己 77 男人情 312 千年之豹 547 堅持的男人 78 男兒本性 313 千里共嬋娟 548 徘徊 79 男兒的酒杯 314 女人的天 549 情投意合 80 男兒的骨氣 315 女人的心聲 550 情雨 81 男兒的情淚 316 女人的沙K 551 情海孤帆 82 男兒真情 317 女人的堅持 552 情深深 83 男兒真情 318 女人的期待 553 情深深愛袂停 84 男兒純情 319 女人花 554 情路同齊走 85 男兒痴心 320 女人純情 555 情路過客 86 男兒癡情 321 女人戀夢 556 情路隨人走 87 走甲若飛 322 不得已 557 情夢本是空 88 使人感動 323 不該愛 558 情鎖 89 初戀的海岸 324 今生天註定 559 情難守愛難離 90 夜嘆 325 今生只愛妳 560 情難捨 91 妳有講過 326 今夜讓我醉 561 惜別 92 妳的快樂是我的安慰 327 午夜夢迴 562 望眼欲穿 93 尚水的心 328 反背 563 欲哭無自屎 94 尚水的夢 329 天星伴月 564 深情北海岸 95 尚水的夢 330 天荒地老 565 深情戀歌 96 幸福人生 331 太平山之戀 566 深深愛著妳 97 幸福的旅途 332 孔雀東南飛 567 深深體會 98 幸福的歌聲 333 心灰意冷 568 爽歸暝 99 幸福的舞池 334 心冷的情路 569 牽K奈 100 幸福的戀夢 335 心冷的情路 570 牽手 101 杯中情 336 心肝已經寒 571 牽妳的手 102 林風純情曲 337 心弦 572 現代女性 103 空思夢 338 心茫茫 573 異鄉的男兒 104 花水人青春 339 心淚 574 祥銨純情曲 105 迎春 340 心連心 575 船過水無痕 106 青春夢 341 心無奈 576 創造好名聲 107 保護 342 心愛的人 577 創造我的天 108 前世註定 343 心愛像流星 578 報答 109 勇氣 344 月光光心慌慌 579 敢是相欠債 110 勉強無路用 345 月夜恩情 580 敢是著愛放 111 咱的世界 346 月娘啊！妳甘知影 581 最幸福的人 112 思鄉的戀歌 347 水中影 582 最後一夜 113 思戀 348 父母恩 583 最後一夜 114 思戀的機場 349 他里霧之戀 584 最痛的愛 115 思戀夢 350 出頭的日子 585 期待再相逢 116 挑戰 351 半邊花 586 港口的好男兒 117 挑戰自己 352 半邊花 587 港口悲歌 118 故鄉的阿娜答 353 只有天知影 588 港都思戀夢 119 故意 354 只愛妳一人 589 無字的批信 120 春天 355 只羨鴛鴦不羨仙 590 無字的批信 121 春色 356 可愛的人兒在哪裡 591 無奈的酒杯 122 昨日的戀情 357 失落的情 592 無奈的惜別 123 昭君怨 358 失戀的酒 593 無奈的創傷 124 是你無情 359 失戀的酒 594 無奈的戀情 125 活潑變裝送歡笑 360 打拼 595 無奈的戀情 126 為什麼 361 永遠黏相偎 596 無奈的戀夢 127 為妳心痛 362 永遠黏相偎 597 無奈的戀夢 128 為妳痛心肝 363 甘願為你紅 598 無奈的戀夢 129 珍惜緣份 364 甘願夢情歌 599 無妳我嘸肯 130 甭賭氣 365 生命的光彩 600 無情夜雨 131 甭擱為難我 366 用生命來愛妳 601 無情的人 132 甭擱牽拖 367 用生命的愛 602 無情的戀歌 133 甭擱舉枷 368 甲妳補償 603 無情過路人 134 相依為命 369 目屎吞腹內 604 無糖的咖啡 135 相思 370 好心加減做 605 犀牛望月允無望 136 相思放心底 371 好男兒 606 痛心肝 137 相逢 372 成功出頭時 607 等君緊回航 138 看破啦 373 成功靠自己 608 等無你 139 秋風 374 有恁尚好 609 虛情假愛 140 紅玫瑰 375 至深的愛 610 傷心女人花 141 紅塵情難了 376 至深的愛 611 傷心的月台 142 紅塵戀夢 377 行出一片天 612 傷心的酒 143 美麗的南都 378 伴你一世人 613 媽媽！您好無 144 若無你是要按怎 379 伴你一世情 614 想爺娘 145 苦盡甘來 380 伴你到永遠 615 愈飲愈怨嘆 146 苦澀的咖啡 381 伴妳入夢中 616 愈愛心愈痛 147 疼愛 382 伴妳共天涯 617 愈愛愈痛 148 真情 383 何必心頭凝 618 愛你水噴噴 149 真情伴相隨 384 何必再留戀 619 愛你每一天 150 真情換心痛 385 何時再相逢 620 愛你到永遠 151 真情換假愛 386 何時再相逢 621 愛你無目地 152 真情無底找 387 你那這無情 622 愛你攏袂停 153 真情痛疼 388 你是我的伴 623 愛到心痛 154 真情嘸甘放 389 你是我最愛 624 愛妳這呢痛 155 真情嘸願放 390 孝心 625 愛妳愛到心痛 156 真愛換來是傷害 391 我甘顛 626 愛妳轉來 157 真愛無價 392 我是一粒星 627 愛的世界 158 祝您萬事如意 393 我曾想要忘了妳 628 愛的泉源 159 祝褔 394 我會出頭天 629 愛的旅途 160 秤心 395 我會紅 630 愛的旅途 161 純情花 396 把握 631 愛的旅途 162 純情夢 397 更上一層樓 632 愛的陷阱 163 袂凍放棄 398 求你讓我走 633 愛的陷阱 164 假假真真 399 決心 634 愛的創傷 165 做戲 400 決心 635 愛的感覺 166 健康有錢無地買 401 沙K喲 636 愛的鼓勵 167 唯一的愛 402 男人一生 637 愛的關懷 168 啊！新城 403 男人的天 638 愛是寶貝 169 堅強的女兒 404 男人的痛 639 愛情如衣裳 170 堅強的女性 405 男人的夢 640 愛情沙西米 171 堅強的玫瑰 406 男兒心聲 641 愛情的地圖 172 堅強的花蕊 407 男兒的志氣 642 愛愈深心愈凝 173 堅強就是阮名字 408 男兒的堅持 643 感情放乎開 174 彩色人生 409 男兒的無奈 644 感情無地圖 175 彩虹橋 410 男兒的無奈 645 感情線 176 情字怎樣寫 411 男兒的意志 646 感謝妳 177 情深似海 412 男兒的歌 647 感謝您 178 情深難捨 413 男兒氣慨 648 暗戀 179 情路怎樣行 414 男兒真情 649 痴心夢 180 情路隨人行 415 男兒真情 650 痴心戀歌 181 情網 416 男兒真愛 651 痴心戀歌 182 情關 417 男兒純情曲 652 痴情多怨嘆 183 情難守 418 男兒情淚 653 痴情夜港邊 184 斬情絲 419 男兒情意 654 痴情的戀夢 185 望你疼惜 420 初戀彼段情 655 痴情無藥醫 186 望妳知影 421 坦白講一聲 656 痴情戀夢 187 深情的戀歌 422 夜沉沉 657 碎心夢 188 深情鴛鴦 423 妳是我唯一的愛 658 落袂煞 189 清平調 424 妳若歡喜我就快樂 659 誠意吃水甜 190 終點站 425 委屈 660 夢中情 191 莎喲娜啦祝福你 426 尚水的人生 661 夢中情 192 善有善報 427 尚水的感覺 662 慢慢來 193 善良 428 尚水的戀夢 663 滿面春風 194 富里的傳說 429 尚光彼粒星 664 滿滿的祝福 195 就是要愛妳 430 尚深的痛 665 認份 196 最後的戀歌 431 幸福一片天 666 嘸敢望 197 最愛 432 幸福快樂一世人 667 嘸敢愛 198 無人代替妳 433 幸福找無名 668 嘸還愛著我 199 無心 434 幸福的人 669 嘸願愛別個 200 無心！何必再留戀 435 幸福的人 670 嘸願擱再痛 201 無奈 436 幸福的人就是妳 671 嘸願擱傷心 202 無奈的祝褔 437 幸福的日子 672 嘸願擱舉枷 203 無所不至 438 幸福的代價 673 熱情的歌聲 204 無情！就是妳的名 439 幸福的未來 674 熱情的戀歌 205 焦點女郎 440 幸福的地圖 675 誰塊醉 206 痛 441 幸福的約定 676 駛目尾 207 等你十八冬 442 幸福的約定 677 奮門的男兒 208 等我 443 幸福的美夢 678 獨相思 209 絕情 444 幸福的酒杯 679 糖甘蜜甜 210 絕情的批信 445 幸福的滋味 680 褪色的戀情 211 絕對一百分 446 幸福的感覺 681 錯誤的戀夢 212 街頭的戀歌 447 幸福的暗暝 682 鴛鴦蝴蝶夢 213 進退兩難 448 幸福的戀歌 683 鴛鴦攪溫泉 214 雲深情更深 449 幸福美滿 684 燦爛的生命 215 傷心的沙K 450 幸福就在你心田 685 總會出頭天 216 傷心的戀歌 451 幸福著是咱的名 686 聲聲淚 217 傷心花 452 幸褔伴一生 687 離鄉的男兒 218 傷心戀歌 453 明日天涯 688 攏是你 219 嗟心 454 明月心 689 癡心無代價 220 媽媽的最愛 455 朋友！乎乾啦 690 癡情！只有月娘知 221 想妳到三更 456 東海岸之戀 691 癡情的戀歌 222 想袂到 457 枉費啦 692 癡情無采工 223 愈愛愈深 458 河灞洗衫時 693 難忘彼段情 224 愛甲後悔 459 知己 694 難得糊塗 225 愛甲這呢痛 460 空等 695 霧夜相逢 226 愛甲這呢癱 461 花言巧語 696 騙局 227 愛你無後悔 462 花開月圖 697 覺醒 228 愛你嘸甘放 463 花間道 698 鐵心肝 229 愛到尚深 464 花閱富貴 699 歡喜來做夥 230 愛到超過 465 花蕊惦惦仔水 700 歡喜咱相逢 231 愛到盡磅 466 花蕊惦惦仔水 701 歡喜醉落去 232 愛妳千萬年 467 采楓之夜 702 戀夢草莓情 233 愛妳才離開 468 阿母 703 戀戀采楓 234 愛妳不應該 469 阿母的腳步 704 變卦 235 愛妳袂變卦 470 阿爸ㄟ手 705 變調的戀歌